【裁判字號】    97,訴,1474
【裁判日期】    970616
【裁判案由】    毒品危害防制條例
【裁判全文】
臺灣板橋地方法院刑事判決              97年度訴字第1474號
公  訴  人  臺灣板橋地方法院檢察署檢察官
被      告  丙○○
選任辯護人  鄭重文律師
上列被告因違反毒品危害防制條例案件，經檢察官提起公訴（96
年度偵字第12344號、96年度偵字第13707號），本院判決如下：
    主  文
丙○○持有第一級毒品，處有期徒刑肆月，扣案第一級毒品海洛
因壹包（淨重壹點伍伍公克）沒收銷燬，海洛因外包裝袋壹只（
淨重零點陸伍公克）沒收；又販賣第二級毒品，處有期徒刑玖年
陸月，販賣第二級毒品所得財物現金新臺幣陸萬元沒收，如全部
或一部不能沒收時，以其財產抵償之；應執行有期徒刑玖年捌月
，扣案第一級毒品海洛因壹包（淨重壹點伍伍公克）沒收銷燬，
海洛因外包裝袋壹只（淨重零點陸伍公克）沒收，販賣第二級毒
品所得財物現金新臺幣陸萬元沒收，如全部或一部不能沒收時，
以其財產抵償之。
其餘被訴部分均無罪。
    事  實
一、丙○○基於持有第一級毒品海洛因、販賣第二級毒品甲基安
    非他命之犯意，為下列行為：
（一）於不詳時、地，基於持有第一級毒品海洛因之犯意，自不
      詳之人處取得第一級毒品海洛因1 包（淨重1.55公克，起
      訴書誤載為2 包，共淨重4.29公克）而持有之。嗣經警於
      民國96年5 月24日持搜索票查獲丙○○，並於丙○○使用
      之車牌號碼7766 -MS號自小客車內，查獲上開海洛因1 包
      等物。
（二）96年5 月中旬間某日，丙○○基於販賣第二級毒品甲基安
      非他命之犯意，在丙○○位於臺北縣中和市○○路173 號
      2 樓之承軒印刷公司（下稱承軒公司），以1 兩新台幣（
      下同）6 萬元之代價，約定販賣第二級毒品甲基安非他命
      予甲○○。惟因甲○○身上現金不足，故當日丙○○僅先
      交付甲○○半兩之甲基安非他命，同月15、16日，甲○○
      自玉山銀行迴龍分行匯款1 萬5000元、3 萬元至丙○○於
      臺灣新光商業銀行古亭分行（下稱新光古亭分行）帳戶（
      帳號：0000000000000 號）後，丙○○始前往位於臺北縣
      樹林市○○街365 號之1 ，甲○○工作之枌發實業有限公
      司（下稱枌發公司），將另外半兩之甲基安非他命交付予
      甲○○。同月25日晚間，甲○○復將買賣毒品尾款交付予
      丙○○。嗣經警於同年6 月8 日查獲甲○○，並扣得其所
      有之甲基安非他命9 包（總毛重9.65公克、總淨重7.85公
      克）等物（甲○○涉犯施用毒品及持有毒品部份，業經本
      院以96年易字第2864號判處有期徒刑11月），始悉上情。
二、案經臺北市政府警察局及臺北縣政府警察局報告臺灣板橋地
    方法院檢察署檢察官偵查起訴。
    理  由
壹、有罪部分：
一、訊據被告丙○○就上揭犯罪事實一、（一）持有第一級毒品
    海洛因犯行坦承不諱，查扣案海洛因1 包（淨重1.55公克）
    經鑑驗後，認為含第一級毒品海洛因成分，有法務部調查局
    96 年7月2 日調科壹字第09623054640 號鑑定書在卷可稽，
    被告尿液經鑑驗結果，亦呈鴉片類陰性反應，有臺灣檢驗科
    技股份有限公司濫用尿液藥物檢驗報告一份可佐（雙方當事
    人均不爭執此部分證據能力）。足認被告前揭自白與事實相
    符，堪予採信；被告就上揭犯罪事實一、（二）部分，固不
    否認曾於96年5 月24日經警查獲，並扣得起訴書所載之物，
    且曾於96年5 月中旬間某日至96年6 月初之間，自甲○○處
    取得約6 萬至6 萬5 仟元之現金，且於上開期間與甲○○多
    次見面，於95年下半年至96年經查獲止，曾使用0000000000
    行動電話等情，惟矢口否認有何販賣第二級毒品甲基安非他
    命犯行，辯稱：伊於96年5 月中旬間有借錢給甲○○，金額
    約6 萬或6 萬5000元，原因係伊請甲○○代伊購買毒品，是
    由甲○○到伊公司找伊，伊就拿現金給他，準備買1 兩的安
    非他命，但甲○○卻將錢花掉，沒有幫伊買毒品，故伊逼甲○○還錢，甲○○遂以分期付款方式還錢，所以才有起訴書
    所載匯款之事實，現金部分有的時候甲○○經過伊的公司就
    會拿給伊，也有伊到甲○○公司去拿的，大約是在96年6 月
    初之前還清，伊不曾以任何理由交付安非他命給任何人云云
    。惟查：
  (1)證人甲○○於警詢中明確供稱：在伊住處經警查獲之安非他
    命係以1 兩6 萬元之價格，於九十六年五月中旬，經綽號「
    阿基」之友人帶至台北縣中和市被告所開之印刷廠二樓辦公
    室向被告購買，被告先給半兩安非他命，約隔幾日後，伊便
    從玉山銀行迴龍分行匯款4 萬元至被告新光銀行古亭分行帳
    戶內，過幾天被告拿另外半兩安非他命至伊上班之枌發公司
    內給伊，湊足一兩，再於5 月25日晚上接近26日凌晨時，被
    告叫一人至伊公司拿2 萬元尾款等情（96年度偵字第13707
    號卷第16頁，上揭警詢筆錄經雙方當事人均同意作為證據，
    本院審酌上開證據資料作成時之情況，並無強暴、脅迫、利
    誘、詐欺或其他不正方法等不適當之情形，爰依刑事訴訟法
    第159 條之5 第1 項規定，應具有證據能力），偵查中結證
    稱：安非他命係96年5 月初向被告用1 兩6 萬元購買，先取
    回半兩，當時沒有給錢，伊說領薪水再給，4 萬元伊在5 月
    16日至18日先匯款到被告新光銀行古亭分行帳戶，5 月25日
    伊才給現金2 萬等情（96年度偵字第13707 號卷第85頁），
    又證人甲○○之綽號為「老鼠」乙節，業據證人甲○○、被
    告一致陳稱在卷（參見96年度偵字第13707 號卷第187 頁、
    本院97年5 月26日審判筆錄第15頁），依台灣台北地方法院
    檢察署96年度警聲搜字第957 號卷所附對被告使用之000000
    0000號電話通訊監察譯文所示，96年5 月14日0 時43分35秒
    許，綽號「老鼠」之人使用000000 00 號電話與被告使用之
    0000000000號通話內容顯示，被告稱：「沒關係，東西都給
    你了」，老鼠稱：「你跟他說，你是拿1 兩給我，不要跟他
    說你只拿半兩給我，讓他以為我這裡還有，這樣他就會再來
    跟我拿」，被告稱：「我算一算我1 克的成本差不多要2 千
    8 ，因為我還要租地方放東西」，「你16日拿3 萬5 給我算
    『阿基』的，我再給你半台，由你來控制『阿基』」（參見
    96 年 度警聲搜字第957 號卷第16頁），同日18時30分25秒
    許之監聽譯文所示，被告稱：「你那邊剩多少？」，老鼠稱
    ：「4 克」，被告稱：「你都拿回來」，老鼠稱：「不用，
    我也是要用，你看什麼時候過來我拿錢給你」，被告稱：「
    好」等情（參見96年度警聲搜字第957 號卷第16頁），96年
    5 月16日14時1 分27秒許之監聽譯文所示，被告稱：「我等
    一下沒空，我叫人拿過去，可以嗎？」，老鼠稱：「沒關係
    ，等你忙完再拿到公司給我就好了」，被告稱：「你東西夠
    用嗎？」老鼠稱：「我有留啦」，被告稱：「晚點我再拿過
    去給你」老鼠稱：「好」（參見96年度警聲搜字第9579號卷
    第17頁），96年5 月18日18時42分44秒許之監聽譯文所示，
    被告稱：「東西在我身上，我拿過去給你」，老鼠稱：「你
    方便就好」，被告稱：「那你公司住址幾號？」，老鼠稱：
    「365 號（按即枌發公司地址）」（參見96年度警聲搜字第
    9579號卷第18頁），96年5 月20日7 時54分45秒之監聽譯文
    所示，老鼠以0000000000行動電話（按即證人甲○○警詢中
    陳報之聯絡電話）對被告稱：「你那貨我燒烤後怎麼會變黑
    ？」，被告稱：「怎麼可能，你重用一次看看」，老鼠稱：
    「好」（參見96年度警聲搜字第9579號卷第18頁）等通話內
    容，與甲○○於警詢、偵查時證稱與被告交易安非他命時，
    係由被告先交付半兩安非他命，待其付款部分後，再交付另
    外半兩安非他命，嗣後陸續付款予被告之主要情節均屬相符
    ，佐以證人甲○○確有施用第二級毒品甲基安非他命，並於
    經警查獲時扣得上揭甲基安非他命等毒品，經本院判處有期
    徒刑7 月等情，有台北市政府警察局鑑驗通知書影本一份（
    參見本院審理卷）及本院96年度易字第2864號刑事判決1 份
    附卷可查（參見96年度偵字第13707 號卷第190 頁），且於
    警詢時明確供稱其所施用之安非他命係向被告所購買等情（
    參見96年度偵字第13707 號卷第15、16頁），與前揭「老鼠
    」將被告交給，以「克」計量之「貨」加以「燒烤」，並談
    及是否「夠用」等情互核以觀，被告與證人甲○○間交易之
    物為毒品甲基安非他命，已屬灼然。是證人甲○○於本院審
    理時因另案經通緝而傳喚不到，然其於司法警察調查中所為
    之陳述，與前揭通訊監察結果、偵查中經具結後所為之上揭
    證詞互核均屬相符，當屬可信，並為有利於被告，爰認定甲○○係以6 萬元買入上揭1 兩安非他命，附此敘明。
  (2)證人甲○○嗣於97年2 月18日檢察官訊問時，固翻異前揭證
    詞，改稱不曾匯款給被告，對其經警查獲時扣得毒品之來源
    則先沈默不語，嗣則稱不敢講，怕回去蔡又問其講什麼，「
    我講一講他又會打電話來，我家有小孩」、「我家有老婆、
    小孩、我真的不知道」、「我不敢講（毒品來源）」等語，
    就檢察官之訊問顯然支吾其詞（96年度偵字第12344 號卷，
    第109 至110 頁），然所稱未匯款予被告乙節，與被告前揭
    辯詞、卷附台灣新光商業銀行古亭分行函所附帳戶明細表所
    示96年5 月15日、16日甲○○分別匯款一萬五千元、三萬元
    （96年度偵字第13707 號卷第177 頁）所示事實不符，至其
    同時證稱不曾幫被告買毒品等情（96年度偵字第12344 號卷
    ，第109 頁），亦與被告所辯情節不符，依證人甲○○前揭
    翻異後之證述情節，明顯有隱匿不實，難以採信，無非係迴
    護被告之詞，無從據此為對被告有利認定之佐證。
  (3)被告固辯解如前，然就甲○○陸續匯款、交付之金錢，究係
    為返還先前借款，或係代購毒品未果，而將購毒用之金錢歸
    還乙節，所辯情節已有嚴重矛盾，且依前揭通訊監察譯文以
    觀，均係由甲○○交付金錢作為被告交付「貨」、「東西」
    之代價，並非由甲○○單向將金錢款項交還被告，是被告所
    辯情節本有矛盾，復與前揭證人甲○○證詞、通訊監察結果
    均不相符，已難採認。
  (4)本案被告雖否認有販賣第二級毒品甲基安非他命予甲○○之
    犯行，惟按販賣毒品係政府嚴予查緝之違法行為，且上述毒
    品可任意分裝或增減其分量，而每次買賣之價量，亦隨時依
    雙方關係之深淺、當時之資力、需求程度及對行情之認知等
    因素，機動的調整，因之販賣之利得，除經被告坦承犯行，
    或帳冊價量均記載明確外，委難查得實情，是縱未確切查得
    販賣賺取之實際差價，但除別有事證，足認係按同一價格轉
    讓，確未牟利之情形外，尚難執此認非法販賣之事證有所不
    足，致知過坦承者難辭重典，飾詞否認者反得逞僥倖，而失
    情理之平；且甲基安非他命之價格不低，取得不易，凡為販
    賣之不法行為者，苟無利可圖，應無甘冒持有毒品遭查獲之
    極大風險，無端親送至交易處所，或以自己住處為交易毒品
    之處所，平白無端義務為該買賣之工作，佐以被告於通訊間
    尚且向證人甲○○提及每克成本等問題，顯有計算營利之觀
    念，是其販入之價格必較售出之價格低廉，而有從中賺取買
    賣差價牟利之意圖及事實，應屬符合論理法則且不違背社會
    通常經驗之合理判斷。是被告販賣甲基安非他命予甲○○，
    有從中賺取差價牟利之營利意圖，已屬灼然。
  (5)綜上所述，被告上開持有第一級毒品及販賣第二級毒品犯行
    ，均事證明確，被告上開辯解部分，無從建立合理懷疑而推
    翻前揭積極證據，尚難採信。從而被告犯行已堪認定，自應
    依法論科。
二、核被告就上揭事實欄一、（一）所為，係犯毒品危害防制條
    例第11條第1項之持有第一級毒品罪；被告就上揭事實欄一
    、（二）所為，係犯毒品危害防制條例第4 條第2 項之販賣
    第二級毒品罪。被告在販賣前持有第二級毒品之低度行為，
    為販賣之高度行為所吸收，不另論罪。被告前揭持有第一級
    毒品與販賣第二級毒品犯行，犯意各別，行為互殊，應分論
    併罰。爰分別審酌被告前有公共危險、竊盜、毀損等前科，
    並曾因施用毒品經送觀察、勒戒，明知毒品對人體身心健康
    危害之烈，竟進而為販賣毒品犯行，且單次販賣數量龐大，
    交易金額甚高，遠逾一般，嚴重戕害他人身心，擴大毒品危
    害範圍，且犯後矢口否認販賣毒品犯行，未行使緘默權，反
    屢次翻異供詞，試圖誤導法院認定，未見確實悔意，本院因
    此認為，被告固無據實陳述之義務，然其缺乏為自己行為負
    責之態度，自應施以相當之刑罰，以求收矯治之效，及其對
    持有毒品犯行部分，自知經警當場查獲，事證明確，未多為
    無謂辯解而坦承犯行之態度等一切情狀，各量處如主文所示
    之刑，並定其應執行刑，以示警懲。
三、按依毒品危害防制條例第19條第1項：「犯同條例第四條至
    第九條、第十二條、第十三條或第十四條第一項第二項之罪
    者，其供犯罪所用或因犯罪所得之財物均沒收之，如全部或
    一部不能沒收時，追徵其價額或以其財產抵償之」，係採義
    務沒收主義，故販賣毒品所得之金錢，如能認定確係販賣毒
    品所得之款項，均應宣告沒收，不以當場搜獲扣押者為限（
    最高法院93年臺上字第2670號判決意旨參照），是販賣毒品
    所用之物或所得之金錢，無論已否扣案，如仍屬存在，即應
    依法沒收。本件被告販賣第二級毒品既遂部分之所得現金共
    6 萬元，為被告販賣上揭毒品所得之財物，應依毒品危害防
    制條例第19條第1 項之規定宣告沒收，如全部或一部不能沒
    收時，以被告之財產抵償之；又上揭0000000000號行動電話
    門號卡及行動電話，雖係被告持以與甲○○聯繫販賣第二級
    毒品事宜所用之物，惟此等物品並未扣案，且無積極證據足
    以證明為被告所有之物（0000000000號行動電話門號申請人
    為承軒公司），本院爰不予宣告沒收。扣案第一級毒品海洛
    因1 包（淨重1.55公克），係查獲之毒品，應依毒品危害防
    制條例第18條第1 項前段之規定，宣告沒收銷燬；上揭海洛
    因外包裝袋1 只（0.65公克），為被告所有，供犯罪所用之
    物，業經其供承在卷，爰依刑法第38條第1 項第2 款規定諭
    知沒收。至其餘扣案毒品等物，經核與本案經起訴之被告持
    有第一級毒品、販賣第二級毒品犯行均無關連性，且應得作
    為其他犯行證物，爰不為沒收之諭知，附此指明。
貳、無罪部分：
一、公訴意旨另以：被告另於95年下半年某日，因丁○○與友人
    乙○○一同前往承軒公司，得知被告有販賣第二級毒品甲基
    安非他命後，即自行前往承軒公司，向被告購買甲基安非他
    命，被告即以每0.3 至0.4 公克1000元之價格，販賣甲基安
    非他命1 包予丁○○以牟利，96年5 月上旬間某日，復基於
    販賣第二級毒品甲基安非他命之犯意，在承軒公司，以每
    0.3 至0.4 公克1500元之價格，販賣甲基安非他命1 包予丁○○以牟利，嗣經警於同年5 月24日持搜索票查獲被告，並
    於被告使用之車牌號碼7766 -MS號自小客車內，查獲上開海
    洛因1 包及第二級毒品甲基安非他命3 包（毛重共計29.39
    公克，驗餘純質淨重26.54 公克），另於承軒公司2 樓查獲
    盛裝甲基安非他命之鐵盤1 個，又於被告位於臺北縣中和市
    ○○路369 巷86號住處內，查獲電子磅秤1 臺、分裝袋80個
    （起訴書誤載為8 個）、封口器1 臺等物，因認被告此部分
    所為，亦係犯毒品危害防制條例第4 條第2 項之販賣第二級
    毒品罪。
二、按犯罪事實應依證據認定之，無證據不得推定其犯罪事實。
    且檢察官就被告犯罪事實，應負舉證責任，並指出證明之方
    法。又不能證明被告犯罪者，應諭知無罪之判決，刑事訴訟
    法第154 條第2 項、第161 條第1 項、第301 條第1 項分別
    定有明文。所謂證據，係指足以認定被告確有犯罪行為之積
    極證據而言，該項證據自須適合於被告犯罪事實之認定，始
    得採為斷罪資料。苟積極證據不足為不利於被告事實之認定
    時，即應為有利於被告之認定，更不必有何有利之證據（參
    照最高法院29年上字第3105號、30年上字第816 號判例），
    又事實之認定，應憑證據，如未能發現相當證據，或證據不
    足以證明，自不能以推測或擬制之方法，以為裁判基礎（參
    照最高法院40年臺上字第86號判例），且為刑事訴訟法上證
    明之資料，無論其為直接證據或間接證據，均須達於通常一
    般之人均不致於有所懷疑，而得確信其為真實之程度，始得
    據為有罪之認定，若其關於被告是否犯罪之證明未能達此程
    度，而有合理性懷疑之存在，致使無從形成有罪之確信，根
    據「罪證有疑，利於被告」之證據法則，即不得遽為不利於
    被告之認定（參照最高法院76年臺上字第4986號判例）。
三、公訴意旨無非以：證人丁○○（起訴書載為A4）、乙○○於
    偵查中之證述、扣案之第二級毒品甲基安非他命3 包、盛裝
    甲基安非他命之鐵盤電子磅秤1 臺、分裝袋80個、封口器1
    臺、毒品交易帳單7 張、交通部民用航空局航空醫務中心航
    藥鑑字第0960688 號毒品鑑定書、行動電話門號0000000000
    號監聽譯文1 份為佐。惟訊據被告堅決否認有此部分販賣安
    非他命之犯行，辯稱：不知丁○○為何人，但不曾交付安非
    他命予綽號「小志」之人等語。經查：
  (1)證人丁○○於偵查中固證稱：96年5 月上旬間某日，向使用
    000 0000000 號行動電話之被告電話聯繫後，在承軒公司，
    以每0.3 至0.4 公克1500元、1000元之價格，向被告購買甲
    基安非他命1 包等情，然同時證稱：警詢時所稱96年5 月18
    日13時在中和市○○路與立德街口向被告購買安非他命之時
    間並非正確，因為警察叫伊說以較近這天買就好了等情（參
    見96年度偵字第12344 號卷第76頁），顯示證人丁○○之證
    詞是否符合真實、記憶是否無誤，仍有可疑。
  (2)依台灣台北地方法院檢察署96年度警聲搜字第957 號卷所附
    對被告使用之0000000000號電話通訊監察譯文所示，96年5
    月9 日23時5 分59秒許，綽號「阿志」之人使用0000000000
    行動電話與被告使用之0000000000號通話，阿志稱：「我那
    天跟『冬瓜』過去的『阿志』，你知道嗎？那天跟你拿6萬8
    的事情，我被人講的那麼難聽，說那貨有摻水！我現在在人
    家這邊。」被告稱：「怎麼可能，那天那貨你們有試過！不
    然你明天過來，順便叫你朋友過來」阿志稱：「好」（參見
    臺灣臺北地方法院96年度警聲搜字第9579號卷第14頁）。經
    核卷內丁○○於警詢時所留聯絡電話即為0000000000（見代
    號與真實姓名對照表），應足認定證人丁○○即為與被告對
    話之「小志」，然依「小志」與被告對話中所稱「拿6萬8」
    、「試貨」等情節，顯與證人丁○○前揭證詞內容，就交易
    金額、數量、方式等節均有不符，證人丁○○前揭證詞，即
    無從以上揭監聽譯文為佐。
  (3)至公訴意旨所舉乙○○於偵查中之證述，僅能證明乙○○曾
    帶同丁○○前往被告工廠；扣案之第二級毒品甲基安非他命
    3 包、盛裝甲基安非他命之鐵盤電子磅秤1 臺、分裝袋80個
    、封口器1 臺，僅足證明被告持有毒品相關物品，至檢察官
    所稱「毒品交易帳單7 張」上，所列時間與起訴時間並不相
    符，未經舉證說明，無從援為對被告不利認定之佐證；交通
    部民用航空局航空醫務中心航藥鑑字第0960688 號毒品鑑定
    書，僅足證明被告持有毒品，亦無足佐證被告此部分二次販
    賣犯行。
四、從而，檢察官起訴被告此部分犯嫌，實僅有證人丁○○之證
    詞為佐，然證人丁○○之證詞具有相當瑕疵，業經論述如前
    ，檢察官所舉積極證據，即無從超越合理懷疑，是被告所辯
    並無此部分販賣毒品犯行，尚非絕無可信，此外復查無其他
    積極證據足資證明被告有此部分犯行，自屬不能證明被告犯
    罪，既無從為被告有罪之確信，揆諸前開說明，自應就此部
    分為被告無罪之諭知。至檢察官此部分所舉扣案獲第二級毒
    品甲基安非他命3 包（毛重共計29.39 公克，驗餘純質淨重
    26.54 公克）雖為違禁物，然與本案前揭論罪科刑部分無關
    連性，既可能為被告其他犯行之物證，尚不宜於本案逕予諭
    知沒收銷燬，附此敘明。
五、依上揭台灣台北地方法院檢察署96年度警聲搜字第957 號卷
    所附電話通訊監察譯文所示，被告與丁○○曾於96年5 月9
    前某日可能曾有6 萬8 千元價額之毒品交易，然被告此部分
    犯行既未經起訴，本院無從審酌，應由檢察官另行偵處，附
    此敘明。
據上論斷，應依刑事訴訟法第299 條第1 項前段、第301 條第1
項，毒品危害防制條例第4 條第2 項、第11條第1 項、第18條第
1 項前段、第19條第1 項，刑法第11條前段、第51條第5 款、第
9 款、第38條第1項第2款，判決如主文。
本案經檢察官靳開聖到庭執行職務。
中    華    民    國    97    年    6     月    16    日
                  刑事第三庭  審判長法  官  王屏夏
                                    法  官  彭全曄
                                    法  官  王偉光
上列正本證明與原本無異。
如不服本判決，應於判決送達後十日內敘明上訴理由，向本院提
出上訴狀（應附繕本），上訴於臺灣高等法院。
                                    書記官  陳宥伶
中    華    民    國    97    年    6     月    16    日
附錄本案論罪科刑法條全文：
毒品危害防制條例第11條
持有第一級毒品者，處3 年以下有期徒刑、拘役或新臺幣5 萬元
以下罰金。
持有第二級毒品者，處2 年以下有期徒刑、拘役或新臺幣3 萬元
以下罰金。
持有專供製造或施用第一、二級毒品之器具者，處1 年以下有期
徒刑、拘役或新臺幣1 萬元以下罰金。
持有毒品達一定數量者，加重其刑至二分之一，其標準由行政院
定之。
毒品危害防制條例第4條
製造、運輸、販賣第一級毒品者，處死刑或無期徒刑；處無期徒
刑者，得併科新臺幣1 千萬元以下罰金。
製造、運輸、販賣第二級毒品者，處無期徒刑或7 年以上有期徒
刑，得併科新臺幣7 百萬元以下罰金。
製造、運輸、販賣第三級毒品者，處5 年以上有期徒刑，得併科
新臺幣5 百萬元以下罰金。
製造、運輸、販賣第四級毒品者，處3 年以上10年以下有期徒刑
，得併科新臺幣3 百萬元以下罰金。
製造、運輸、販賣專供製造或施用毒品之器具者，處1 年以上7
年以下有期徒刑，得併科新臺幣1 百萬元以下罰金。
前五項之未遂犯罰之。


司法院資訊處製作；財團法人民間司法改革基金會備份。
